# 求助陈版主，折旧年限的疑问

提问人：liuweisheng 时间：2021-07-29 09:33:04
A公司提供某区域智慧城市服务（主要为摄像头监控服务，摄像头所有权归A公司入账固定资产），客户方为政府，服务期限 3 年（是否续签不确定性较大），摄像头正常折旧年限 5 年，项目结束后摄像头实际剩余价值较大，合同如果不续签，A公司将打包出售此部分资产。A公司摄像头是按照5 年还是按照合同服务期限 3 年进行折旧。
谢谢版主解惑。

回答人：chenyiwei
一般可按照摄像头自身可使用年限和合同约定的服务年限两者中的较短者计提折旧，但需将合作期满时的预计可出售金额作为预计净残值预留。